【裁判字號】    99,易,1831
【裁判日期】    990630
【裁判案由】    毒品危害防制條例
【裁判全文】
臺灣臺中地方法院刑事判決              99年度易字第1831號
公  訴  人  臺灣臺中地方法院檢察署檢察官
被      告  乙○○
上列被告因違反毒品危害防制條例案件，經檢察官提起公訴（99
年度毒偵字第412、637號），本院以簡式審判程序，判決如下：
    主    文
乙○○施用第二級毒品，累犯，處有期徒刑陸月；又施用第二級
毒品，累犯，處有期徒刑柒月；應執行有期徒刑拾壹月。
    犯罪事實
一、乙○○前因施用毒品案件，經本院裁定送觀察、勒戒後，認
    無繼續施用毒品之傾向，分別於87年 8月25日及87年10月27
    日執行完畢釋放出所，並由臺灣臺中地方法院檢察署檢察官
    分別以87年度偵字第16953號、87年度偵字第22238號為不起
    訴處分確定；惟其於上開觀察、勒戒執行完畢釋放後 5年內
    之88年間，復因施用毒品，經臺灣高雄地方法院裁定送觀察
    、勒戒後，因有繼續施用毒品傾向，經同院裁定送強制戒治
    後，於89年 4月14日停止戒治付保護管束，並於89年11月18
    日執行完畢，刑責部分則經同法院以89年度易字第 258號判
    決判處有期徒刑 6月確定。另於94年間，因搶奪案件，經本
    院以94年度訴字第3860號判處有期徒刑1月4月確定，並於96
    年5月9日縮刑期滿執行完畢。
二、詎猶不知戒絕毒癮，復基於施用第二級毒品甲基安非他命之
    犯意，先後於98年11月6日上午8時許、同年12月9日下午2時
    許，分別在臺中市○○區○○路1段252號5樓之5租屋處，以
    將甲基安非他命置入玻璃球內燒烤後吸其煙霧之方式，各施
    用第二級毒品甲基安非他命1次。嗣吳百荏於同年11月6日上
    午10時29分許，前往臺中市警察局第二分局接受採尿，送驗
    結果呈甲基安非他命陽性反應；另於98年12月9日下午4時30
    分許，因竊盜、搶奪等案件，為警持臺灣臺中地方法院檢察
    署檢察官核發之拘票至上揭租屋處執行拘提，經警徵得其同
    意後採取尿液送驗，結果呈甲基安非他命陽性反應，始查悉
    上情。
三、案經臺中市警察局第二分局、第五分局報告臺灣臺中地方法
    院檢察署檢察官偵查起訴。
    理    由
一、按本案被告乙○○所犯係死刑、無期徒刑、最輕本刑為 3年
    以上有期徒刑以外之罪，其於審理程序就前揭被訴事實為有
    罪之陳述，經本院告知簡式審判程序之旨，並聽取其與公訴
    人之意見後，認無不得或不宜改依簡式審判程序進行之情形
    ，爰依刑事訴訟法第273條之 1第1項規定，裁定本件進行簡
    式審判程序，合先敘明。
二、上開事實，業據被告乙○○於本院準備程序及審理時坦承不
    諱（見本院99年 6月22日準備程序、審判筆錄），且其於上
    開時間經警採集尿液鑑驗結果，均呈甲基安非他命陽性反應
    ，此有臺中市警察局第二分局偵查隊委託鑑驗代號與真實姓
    名對照表 1份、臺中市警察局第五分局委託尿液檢驗代號與
    真實姓名對照表 1份、中山醫學大學附設醫院檢驗科藥物檢
    測中心尿液檢驗報告 2份附卷可稽。再者，被告前因施用毒
    品案件，經本院裁定送觀察、勒戒後，認無繼續施用毒品之
    傾向，分別於87年 8月25日及87年10月27日執行完畢釋放出
    所，並由臺灣臺中地方法院檢察署檢察官分別以87年度偵字
    第16953號、87年度偵字第22238號為不起訴處分確定；惟其
    於上開觀察、勒戒執行完畢釋放後 5年內之88年間，復因施
    用毒品，經臺灣高雄地方法院裁定送觀察、勒戒後，因有繼
    續施用毒品傾向，經同院裁定送強制戒治後，於89年 4月14
    日停止戒治付保護管束，並於89年11月18日執行完畢，刑責
    部分則經同法院以89年度易字第258號判決判處有期徒刑6月
    確定等情，有臺灣高等法院被告前案紀錄表 1份在卷可查，
    是被告於87年10月27日觀察、勒戒執行完畢後至本案之施用
    毒品犯行，雖已逾5年，然其於上述觀察、勒戒執行完畢後5
    年內仍有上開施用毒品犯行，並因此經判處罪刑確定，業如
    前述，即無重行再予觀察勒戒之必要，應逕由公訴人予以起
    訴（最高法院95年度台非字第59號判決、95年度台上字第10
    71號判決及同院95年第7次刑事庭會議決議、97年度5次刑事
    庭會議決議參照）。從而，本案事證已明，被告上開犯行均
    堪予認定。
三、核被告乙○○所為，均係犯毒品危害防制條例第10條第 2項
    之施用第二級毒品罪。被告施用前持有第二級毒品甲基安非
    他命之低度行為，均應為其施用甲基安非他命之高度行為所
    吸收，不另論罪。又被告所犯上開 2罪，犯意各別，應予分
    論併罰。再者，被告有如事實欄一所示之有期徒刑執行完畢
    情形，有卷附臺灣高等法院被告前案紀錄表可按，其於 5年
    以內故意再犯本案有期徒刑以上之罪，均為累犯，均應依刑
    法第47條第 1項規定加重其刑。爰審酌被告前經觀察勒戒、
    強制戒治之處遇，猶未能戒除毒癮，迭次違犯施用毒品罪（
    參上開前案紀錄表），顯已深溺毒品，無視毒品對健康之戕
    害及法律杜絕毒品之禁令，惟衡酌施用毒品係屬自戕行為，
    被告犯罪手段尚屬平和，亦未因而危害他人，所生損害尚非
    鉅大，及本件被告犯後坦承犯行，態度尚佳，暨施用毒品者
    均有相當程度之成癮性及心理依賴，其犯罪心態與一般刑事
    犯罪之本質不同，應側重適當之醫學治療及心理矯治為宜等
    一切情狀，分別量處如主文所示之刑，並定其應執行之刑，
    以示懲儆。
據上論斷，應依刑事訴訟法第273條之 1第1項、第299條第1項前
段，毒品危害防制條例第10條第2項，刑法第11條前段、第47條
第1項、第51條第5款，判決如主文。
本案經檢察官甲○○到庭執行職務。
中    華    民    國    99    年     6    月    30    日
                  刑事第七庭    法  官  林美玲
以上正本證明與原本無異。
如不服本判決應於收受判決後10日內向本院提出上訴書狀，並應
敘述具體理由；其未敘述上訴理由者，應於上訴期間屆滿後20日
內向本院補提理由書（均須按他造當事人之人數附繕本）「切勿
逕送上級法院」。
                                書記官  黃珮華
中    華    民    國    99    年    6     月    30    日

司法院資訊處製作；財團法人民間司法改革基金會備份。
